【裁判字號】    97,台上,6345
【裁判日期】    971211
【裁判案由】    違反毒品危害防制條例
【裁判全文】
最高法院刑事判決            九十七年度台上字第六三四五號
上  訴  人  甲○○
            乙○○
上列上訴人等因違反毒品危害防制條例案件，不服台灣高等法院
高雄分院中華民國九十五年一月十七日第二審判決（九十四年度
上訴字第一六五六號，起訴案號：台灣屏東地方法院檢察署九十
二年度偵字第三六四二、四七八四號），提起上訴，本院判決如
下：
    主  文
上訴駁回。
    理  由
按刑事訴訟法第三百七十七條規定，上訴於第三審法院，非以判
決違背法令為理由，不得為之。是提起第三審上訴，應以原判決
違背法令為理由，係屬法定要件。如果上訴理由書狀並未依據卷
內訴訟資料，具體指摘原判決不適用何種法則或如何適用不當，
或所指摘原判決違法情事，顯與法律規定得為第三審上訴理由之
違法情形，不相適合時，均應認其上訴為違背法律上之程式，予
以駁回。本件原審經審理結果，認為上訴人甲○○、乙○○二人
違反毒品危害防制條例之犯行，均罪證明確，因而撤銷第一審關
於乙○○販賣第三級毒品及甲○○部分科刑之判決，改判依行為
時即修正前刑法連續犯規定，仍分別論處甲○○連續販賣第二級
毒品及連續販賣第三級毒品二罪刑，並依數罪併罰之例，定其應
執行之刑（主刑部分應執行有期徒刑十二年），另論處乙○○連
續販賣第三級毒品罪刑（處有期徒刑五年二月），均已詳敘其調
查、取捨證據之結果及憑以認定犯罪事實之心證理由。並就上訴
人二人否認之供詞及其等所辯各語認非可採，予以論述。證人林
正加於民國九十三年七月三十日偵查中，已到庭結稱渠確曾於九
十二年年中，代友人在屏東「花田喜事ＫＴＶ」，以每顆新台幣
（下同）二百元之價格，先後向甲○○購買搖頭丸（即ＭＤＭＡ
，俗稱「搖頭丸」，屬毒品危害防制條例第二條第二項第二款所
規定之第二級毒品）兩次屬實，渠嗣於第一審審理時到庭經行交
互詰問，亦具結坦認確有為上開偵查中之陳述無誤。雖渠於該次
審理證稱伊係帶友人前往向甲○○購買搖頭丸，並非伊代為購買
，伊看見友人付了一次二百元等語，與渠上開偵查中之供述略有
出入，然對於蔡某確有此販賣搖頭丸之事實，先後所供則屬一致
。原判決以其供證並無重大瑕疵或矛盾，而採為甲○○此部分犯
行之認定依據，尚難認為採證違法。且林正加於上開偵查中到庭
供證時，因甲○○並未在場，致無親自詰問機會，然該證人嗣於
第一審審理時既經到庭，使檢察官與甲○○及其選任辯護人對之
有行交互詰問機會，其對質詰問權已獲相當保障，則原判決以其
偵查中經具結之供證，並無顯不可信之情形，乃認其依刑事訴訟
法第一百五十九條之一第二項規定，應具證據能力，亦無不合。
又共同被告乙○○於警詢雖先後供稱渠係向綽號「阿原」、「小
豆」者購買愷他命（即Ketamine，俗稱「Ｋ他命」，下稱「愷他
命」，屬毒品危害防制條例第二條第二項第三款所規定之第三級
毒品）等語，未指稱曾向甲○○購買愷他命，然渠嗣於偵查中到
庭結證，對此則一再供證屬實，且蔡某除九十二年一月間之售賣
犯行，渠並曾於同年五月六日經以電話通聯，售予乙○○愷他命
膠囊十顆，復有在甲○○住處查獲，經鑑驗確含有Ketamine成分
之粉末十九包扣案足稽，原判決因之採信乙○○偵查中之供證，
並綜合上開卷證，認甲○○確有該部分犯行，要無採證違法可言
。是甲○○上訴意旨以上情指摘原判決違背法令，核與法律規定
得為第三審上訴理由之違法情形，不相適合。至渠其餘上訴意旨
，則係就屬原審採證認事職權之行使及原判決已說明事項，徒憑
己見，任意指摘，且仍為單純事實之爭執，均不能認係適法之第
三審上訴理由。而乙○○上訴意旨略稱證人侯志旻、吳培源與林
正加之供證與事實不符，侯、吳二人於偵查中亦稱伊並未販賣愷
他命予其二人，依電話監聽通聯內容，係伊向侯志旻調貨，且除
上開證人之供證，並無其他證據，渠等係為推卸刑責，而為不實
供述云云，並未依據卷證資料，就原判決如何違背法令為具體指
摘，且徒為事實之爭辯，亦不足據以辨認原判決此部分已具備違
背法令之形式要件。依上揭說明，上訴人二人之上訴均違背法律
上之程式，俱應予駁回。
據上論結，應依刑事訴訟法第三百九十五條前段，判決如主文。
中    華    民    國  九十七  年   十二   月   十一   日
                      最高法院刑事第四庭
                          審判長法官  張  淳  淙
                                法官  劉  介  民
                                法官  張  春  福
                                法官  林  俊  益
                                法官  陳  世  雄
      本件正本證明與原本無異
                                      書  記  官
中    華    民    國  九十七  年   十二   月   十八   日
                                                      K


司法院資訊處製作；財團法人民間司法改革基金會備份。
